臺灣臺中地方法院刑事判決　　　　　　　　　　　　　　　九十一年度訴字第五號
　　公　訴　人　台灣台中地方法院檢察署檢察官
　　被　　　告　甲○○
右列被告因毒品危害防制條例案件，經檢察官提起公訴（九十年度毒偵字第五一一九
號），本院判決如左：
    主  文
甲○○連續施用第一級毒品，累犯，處有期徒刑壹年貳月。扣案之海洛因陸包（淨重
壹佰壹拾點參玖公克，純質淨重參拾玖點壹柒公克，包裝重陸點壹伍公克）均沒收銷
燬之。
    事  實
一、甲○○前於民國（下同）八十八年間，因持有毒品案件，經台灣南投地方法院判
    處有期徒刑五月確定，於八十八年十月二十九日易科罰金執行完畢。於八十七年
    間，因施用毒品案件，先後經依本院裁定送勒戒處所執行觀察、勒戒後，均認無
    繼續施用毒品之傾向，經台灣台中地方法院檢察署檢察官分別於八十七年七月九
    日以八十七年度偵字第一二六二二號、八十七年八月二十五日以八十七年度偵字
    第一六九四五號為不起訴處分確定。於八十九年間，復因施用第一級毒品案件，
    經台灣南投地方法院以八十九年度毒聲字第三九五號裁定送強制戒治，於強制戒
    治期滿三月後，經評定為合格，認無繼續戒治之必要，於八十九年七月十九日經
    台灣南投地方法院以八十九年度毒聲字第一二一九號裁定停止戒治，所餘戒治期
    間付保護管束，於八十九年八月一日出所，就上開三犯施用毒品犯行，業經台灣
    南投地方法院以八十九年度訴字第一一六號就施用第一級毒品部分、八十九年度
    易字第五三一號就施用第二級毒品部分，分別判處有期徒刑一年、四月，分別於
    八十九年六月二十四日、八十九年九月二十三日確定，並定其應執行刑為一年三
    月，尚未執行。詎仍不知悔改，基於概括之犯意，自八十九年八月間某日起至九
    十年十月十五日止，在台中市○區○○路一段一之一號租屋處等處所，以將海洛
    因摻入香菸內點火吸食之方式，連續施用第一級毒品海洛因多次。嗣為警於九十
    年十月十五日二十二時許，在台中市○區○○路一段一之一號查獲，並在上址二
    樓臥室床頭櫃內扣得第一級毒品海洛因六包（淨重一一○．三九公克，純質淨重
    三九．一七公克，包裝重六．一五公克）。
二、案經台中市警察局第二分局報告臺灣臺中地方法院檢察署檢察官偵查起訴。
    理  由
一、訊據被告甲○○對於右揭事實坦承不諱，核與證人即同時、地為警所查獲之同案
    被告陳進城所證述之情節相符，另扣案之毒品六包（淨重一一○．三九公克，純
    質淨重三九．一七公克，包裝重六．一五公克），經送法務部調查局鑑定之結果
    ，認確係海洛因無訛，有該局所出具之鑑定通知書乙紙在卷可資佐證，足見被告
    自白確與事實相符。本件事證明確，被告犯行洵堪認定，應予依法論科。
二、按海洛因屬毒品危害防制條例第二條第二項第一款所指之第一級毒品。被告前因
    施用毒品案件，先後二次送觀察、勒戒後，均認無繼續施用毒品之傾向，分別由
    台灣台中地方法院檢察署檢察官為不起訴處分確定，復因施用第一級毒品海洛因
    案件，經台灣南投地方法院裁定送強制戒治，於強制戒治期滿三月後，經評定為
    合格，認無繼續戒治之必要，於八十九年七月十九日經台灣南投地方法院以八十
    九年度毒聲字第一二一九號裁定停止戒治，所餘戒治期間付保護管束，於八十九
    年八月一日出所，就上開三犯施用毒品案件業經台灣南投地方法院判決確定等情
    ，有臺灣臺中地方法院檢察署刑案資料查註紀錄表一份及上開判決書等在卷足憑
    。被告於保護管束期間，另行起意施用海洛因之行為，係犯毒品危害防制條例第
    十條第一項之施用第一級毒品罪。其持有海洛因之行為，意在供己施用，是其持
    有之低度行為，應為施用之高度行為所吸收，不另論罪。被告先後多次施用第一
    級毒品之犯行，時間緊接，所犯構成要件相同，顯係基於概括之犯意反覆為之，
    為連續犯，應依刑法第五十六條之規定論以一罪，並加重其刑。又被告前於八十
    八年間，因持有毒品案件，經台灣南投地方法院判處有期徒刑五月確定，於八十
    八年十月二十九日易科罰金執行完畢等情，此有臺灣臺中地方法院檢察署刑案資
    料查註紀錄表在卷可憑，其於五年內再犯本件有期徒刑以上之罪，為累犯，應依
    刑法第四十七條之規定，遞加重其刑。爰審酌被告因施用毒品犯行，經觀察、勒
    戒後，猶不加克制，故態復萌，再施用毒品不輟，無視於毒品對於自身健康之戕
    害及國家對於杜絕毒品犯罪之禁令，惡性非輕，惟犯後坦承犯行，態度尚佳，及
    施用毒品者均具有相當程度之生理成癮性及心理依賴性，戒除不易，暨犯罪心態
    與一般刑事犯罪之本質不同，非難性較低等一切情狀，量處如主文所示之刑，以
    資懲儆。至扣案之海洛因六包（淨重一一○．三九公克，純質淨重三九．一七公
    克，包裝重六．一五公克），為毒品危害防制條例第二條第二項第一款所規定之
    第一級毒品，係屬違禁物，應依毒品危害防制條例第十八條第一項前段
    之規定，沒收銷燬之。
據上論斷，應依刑事訴訟法第二百九十九條第一項前段，毒品危害防制條例第十條第
一項、第二十條第三項前段、第十八條第一項前段，刑法第十一條前段、第五十六條
、第四十七條，判決如主文。
中      華      民      國      九十一      年      一    月    二十八  日
                                臺灣臺中地方法院刑事第六庭
                                    法  官  劉  麗  瑛
右正本證明與原本無異。
如不服本判決，應於送達後十日內向本院提出上訴狀 （須附繕本） ，上訴於台灣高等
法院台中分院。
                                    書記官
中      華      民      國      九十一      年      一    月    二十八  日
附錄論罪科刑法條
毒品危害防制條例第十條第一項
施用第一級毒品者，處六月以上五年以下有期徒刑。
